臺灣臺北地方法院刑事判決　　　　　　　 94年度訴字第707號
　　公　訴　人　臺灣臺北地方法院檢察署檢察官
　　被　　　告　乙○○
上列被告因違反槍砲彈藥刀械管制條例案件，經檢察官提起公訴
（94年度偵字第7495號），因被告於本院準備程序中為有罪之陳
述，嗣經本院合議庭裁定以簡式審判程序審理，本院判決如下：
    主  文
乙○○未經許可，寄藏可發射子彈具有殺傷力仿NORINCO廠54型
半自動手槍製造之金屬玩具手槍，處有期徒刑壹年貳月，併科罰
金新臺幣拾萬元，罰金如易服勞役，以新臺幣玖佰元（即銀元
佰元）折算壹日，緩刑伍年，緩刑期內付保護管束。
扣案之仿NORINCO廠54型半自動手槍製造之金屬玩具手槍壹支（
含彈匣，槍枝管制編號0000000000號）沒收之。
    事  實
一、乙○○明知可發射子彈具有殺傷力之改造玩具手槍係屬修正
    前槍砲彈藥刀械管制條例第4條第1項第1款所列之槍砲，非
    經中央主管機關之許可，不得寄藏之，竟基於寄藏槍砲之犯
    意，未經許可，於民國93年11月6日凌晨某時許，在其位於
    臺北市○○○路483號10樓之8住處樓下，受自稱「吳俊宏」
    之真實年籍不詳之成年男子之託，將其所交付之可發射子彈
    具有殺傷力之扣案之仿NORINCO廠54型半自動手槍製造之金
    屬玩具手槍壹支（含彈匣，槍枝管制編號00000000
    00號）藏放於其上開住處之廚房置物櫃內而寄藏之。嗣於
    93年11月6日凌晨3時許，在其上開住處內，適其向甲○○追
    問行動電話失竊事宜之際，因乙○○取出上開槍砲在場把玩
    ，甲○○見狀乃藉機報警，經警據報前往處理，並當場扣得
    前開具有殺傷力之槍砲，始得悉上情。
二、案經臺北市政府警察局中山分局報請臺灣臺北地方法院檢察
    署檢察官偵查起訴，因乙○○於本院準備程序中為有罪之陳
    述，嗣經本院合議庭裁定以簡式審判程序審理。
    理  由
一、前揭犯罪事實，業據被告乙○○於本院審理中坦承不諱，復
    經同案被告甲○○於警詢及偵查中證述在卷，且有臺北市政
    府警察局中山分局扣押證明筆錄、扣押物品目錄表、現場圖
    及查獲槍枝照片附卷可參，並有扣案之仿NORINCO廠54型半
    自動手槍製造之金屬玩具手槍一支（含彈匣，槍枝管制編號
    0000000000號）足資佐證，足徵被告乙○○之上
    開自白與事實相符。又扣案之上開槍枝，經送內政部警政署
    刑事警察局鑑驗結果，認係仿NORINCO廠54型半自動手槍製
    造之金屬玩具手槍，更換土造金屬槍管改造而成之改造手槍
    ，機械性能良好，可擊發適用子彈，認具殺傷力，此有該局
    93年11月18日刑鑑字第0930225565號鑑驗通知書一紙附卷可
    稽。本件事證明確，被告乙○○之犯行洵堪認定，應予依法
    論科。
二、按槍砲彈藥刀械管制條例所規定之持有行為，其持有之繼續
    ，為行為之繼續，而非狀態之繼續；亦即一經持有該條例所
    規定之槍砲、彈藥或刀械，其犯罪即已成立，但其完結須繼
    續至持有行為終了時為止（最高法院90年度臺非字第21號著
    有判決可資參照）。查槍砲彈藥刀械管制條例業於94年1月
    26日修正公布，並自94年1月28日生效，其將原條例第8條與
    第10條、第11條合併修正移列為為修正條文第8條，並將原
    條例第11條刪除，而被告乙○○之犯行則於93年11月6日完
    成，是其行為後，法律已有變更，經比較修正前後規定之結
    果，其就法定刑由「一年以上七年以下有期徒刑，併科新臺
    幣七百萬元以下罰金」提高為「三年以上十年以下有期徒刑
    ，併科新臺幣七百萬元以下罰金」，應以修正前之法律較有
    利於被告乙○○，依刑法第2條第1項但書前段之規定，自應
    適用行為時之法律即修正前之槍砲彈藥刀械管制條例規定加
    以處罰。次按，修正前槍砲彈藥刀械管制條例第11條之「其
    他可發射金屬或子彈具有殺傷力之各式槍砲」，係指改造模
    型槍以外經製造、改造具殺傷力之其他槍枝，是以玩具槍改
    造並具殺傷力者亦屬之。本件扣案之槍枝，既係仿NORINCO
    廠54型半自動手槍製造之金屬玩具手槍，更換土造金屬槍管
    改造而成，應屬修正前槍砲彈藥刀械管制條例第4條第1項第
    1款及第11條所規定之「其他可發射金屬或子彈具有殺傷力
    之各式槍砲」。又按，修正前槍砲彈藥刀械管制條例第4條
    所稱之槍砲、彈藥，依同條例第5條之規定，非經中央主管
    機關許可，不得製造、販賣、運輸、轉讓、出租、出借、持
    有、寄藏或陳列。核被告乙○○所為，係犯修正前槍砲彈藥
    刀械管制條例第11條第4項之未經許可無故寄藏其他可發射
    子彈具有殺傷力之各式槍砲罪。公訴意旨原認被告乙○○所
    為係犯修正前槍砲彈藥刀械管制條例第11條第4項之未經許
    可無故持有其他可發射子彈具有殺傷力之各式槍砲罪，然依
    被告乙○○於本院審理中供述其係受他人之託藏放系爭槍砲
    ，是檢察官於本院審理中就此部分行為應適用之法條當庭更
    正為修正前槍砲彈藥刀械管制條例第11條第4項之未經許可
    無故寄藏其他可發射子彈具有殺傷力之各式槍砲罪，本院自
    得加以審究。爰審酌槍砲係屬高度危險之物品，非經主管機
    關許可不得擅自寄藏，以維社會大眾安全，被告乙○○無故
    寄藏上開槍砲，且未繳交治安機關，嚴重危害社會安全，影
    響社會治安甚鉅，惟鑑於迄未查出其持該槍砲犯罪，且於犯
    後尚能坦承犯行，及其品行、犯罪之動機、目的、手段、生
    活狀況、智識程度、犯罪所得及所生損害等一切情狀，量處
    如主文所示之刑，並就罰金部分諭知易服勞役之折算標準。
    又被告乙○○未曾受有期徒刑以上刑之宣告，此有臺灣高等
    法院被告前案紀錄表在卷可稽，其經此次起訴審判後，當能
    知所警惕，而無再犯之虞，本院因認所宣告之刑，以暫不執
    行為適當，爰併宣告緩刑5年，以啟自新。然為確實督促被
    告乙○○於緩刑期間戒絕劣習，並協助其有正確法律觀念，
    爰併依法宣告於緩刑期內付保護管束，俾由觀護人提供各種
    有效且必要之協助，以期發揮附條件緩刑刑事政策之立法意
    旨。
三、扣案之仿NORINCO廠54型半自動手槍製造之金屬玩具手槍一
    支（含彈匣，槍枝管制編號0000000000號），係
    屬違禁物，應依刑法第38條第1項第1款之規定宣告沒收之。
據上論斷，應依刑事訴訟法第273條之1第1項、第299條第1項前
段，修正前槍砲彈藥刀械管制條例第11條第4項，刑法第11條前
段、第2條第1項但書、第42條第2項、第74條第1款、第93條第1
項、第38條第1項第1款，罰金罰鍰提高標準條例第2條，現行法
規所定貨幣單位折算新臺幣條例第2條，判決如主文。
本案經檢察官賴淑芬到庭執行職務
中　　華　　民　　國　　94　　年　　7 　　月　　27　　日
　　　　　　　　　臺灣臺北地方法院刑事第十五庭
                        法　官  黃雅君
上正本證明與原本無異。
如不服本判決，應於判決送達後10日內向本院提出上訴狀（應抄
附繕本）。
                        書記官  陳麗津
中　　華　　民　　國　　94　　年　　7 　　月　　27　　日
附錄本案論罪科刑法條：
修正前槍砲彈藥刀械管制條例第11條
未經許可，製造、販賣或運輸第4條第1項第1款所稱其他可發射
金屬或子彈具有殺傷力之各式槍砲者，處5年以上有期徒刑，併
科新臺幣1千萬元以下罰金。
未經許可，轉讓、出租或出借前項所列槍砲者，處3年以上有期
10年以下有期徒刑，併科新臺幣700萬元以下罰金。
意圖供自己或他人犯罪之用，而犯前二項之罪者，處無期徒刑或
 7 年以上有期徒刑，併科新臺幣 1 千萬元以下罰金。
未經許可，持有、寄藏或意圖販賣而陳列第1項所列槍砲者，處
1年以上7年以下有期徒刑，併科新臺幣700萬元以下罰金。
第 1 項至第 3 項之未遂犯罰之。
